# 关联交易披露问题

提问人：飘雪～ 时间：2011-11-20 13:46:08
回复 nikankan 的帖子
请问版主，上述事项中，如果乙与甲发生重大交易，在甲的个别报表是否属于关联交易？在甲的合并报表是否属于关联交易？
个人理解在甲的个别报表不属于关联交易；在甲的合并报表属于关联交易，请指正，谢谢！

回答人：chenyiwei
如果甲乙双方除了共同投资于A公司以外,没有其他构成关联方关系的情形的,则你的理解基本合理.